臺灣桃園地方法院民事裁定
111年度司繼字第3305號
聲  請  人  郭淳頤律師

被  繼承人  范揚言(亡)


上列聲請人聲請酌定代管遺產之管理報酬費用事件，本院裁定如
下：
    主      文
聲請人管理被繼承人之遺產報酬合計為新臺幣陸萬元，由被繼承
人范揚言之遺產負擔。
聲請人管理被繼承人之遺產代墊費用合計為新臺幣壹萬零參佰零
陸元，由被繼承人范揚言之遺產負擔。
聲請程序費用新臺幣壹仟元由被繼承人范揚言之遺產負擔。
    理      由
一、按遺產管理人得請求報酬，其數額由親屬會議按其勞力及其
    與被繼承人之關係酌定之；親屬會議不能召開或召開有困難
    時，依法應經親屬會議處理之事項，由有召集權人聲請法院
    處理之，民法第1183條、第1132條第2項前段規定甚明。次
    按，關於遺產管理、分割及執行遺囑之費用，由遺產中支付
    之，民法第1150條前段亦有明文。復按法院選任之遺產管理
    人之報酬，應按遺產管理人與被繼承人之關係、管理事務之
    繁簡、遺產狀況及其他情形斟酌定之，此觀民法第1183條與
    家事事件法第141條準用第153條規定甚明。末按遺產管理人
    應作成管理財產目錄，並應經公證人公證，其費用由被繼承
    人之財產負擔之，家事事件法第141條準用同法第148條規定
    。
二、本件聲請意旨略以：聲請人前經本院108年度司繼字第2511
    號民事裁定選任為被繼承人范揚言之遺產管理人，並於受選
    任後聲請公示催告、參與強制執行程序、閱卷、搜尋遺產、
    辦理管理登記、辦理遺產稅申報手續、編製並公證遺產遺產
    清冊並已檢附相關文件（含繳付收據、遺產稅財產參考清單
    、土地謄本）等事宜，爰就聲請人擔任本件遺產管理人期間
    ，處理前揭事務之繁簡與時間，以及搜尋遺產、查明及辦理
    地政事務所排隊申辦所耗費之時間與情狀，以及依法執行職
    務所支出之先行墊款、費用及報酬，請求核定代管被繼承人
    遺產之管理報酬及管理期間所墊付費用新臺幣（下同）10,3
    06元，以利向本院民事執行處即時參與分配等語。
三、經查，本件聲請人主張其經本院108年度司繼字第2511號民
    事裁定選任為被繼承人范揚言之遺產管理人，並經本院108
    年度司繼字第2511號、109年司家催字第88號裁定對其大陸
    地區以外繼承人、債權人及受遺贈人為公示催告，且被繼承
    人所有桃園市○○區○○段000○000○000○000○000地號土地與桃
    園市○○區○○段00○號之建物經本院民事執行處拍定，拍定金
    額1,610,800元，業據聲請人提出本院民事執行處函影本為
    證，並經本院調閱前開卷宗查核屬實。茲本院審酌遺產管理
    人執行職務複雜之程度及其所進行之遺產管理工作內容，包
    括閱卷、公示催告、搜索被繼承人之遺產、編製遺產清冊與
    公證、申報遺產稅、被動收受強制執行程序之公文，多屬例
    行性之事務，又參以本件公示催告期間已滿，本件遺產管理
    時間至今已歷時2年多，而本件又無後續遺產須管理等一切
    情狀，暨聲請人擔任無人承認繼承遺產之遺產管理人，與財
    團法人法律扶助基金會律師同樣具有公益性質，依法扶酬金
    計付標準表，原則上每件訴訟案件約2至3萬元乙節，認本件
    核予遺產管理人之報酬以6萬元為適當。又聲請人主張於代
    管遺產期間，因管理遺產而墊付之費用（含聲請公示催告、
    閱卷費、公證費、戶籍謄本規費、郵資及地價稅）總計10,3
    06元乙節，業據聲請人提出單據正本在卷可稽，亦應予准許
    ，爰裁定如主文。另本件聲請費1,000元，已另於首揭主文
    第三項中諭知，併予敘明。
四、如不服本裁定應於送達後10日內向本院提出抗告狀，並應繳
    納抗告裁判費新臺幣1,000 元整。
中　　華　　民　　國　　111 　年　　11　　月　　11　　日
                   家事法庭司法事務官　蔡淑蘭
以上正本係照原本作成。